臺灣臺北地方法院民事裁定
111年度抗字第217號
抗  告  人  李偉廷  

相  對  人  蘇嘉得  
上列當事人間本票裁定事件，抗告人對於民國111年2月14日本院
司法事務官所為111年度司票字第1774號裁定提起抗告，本院裁
定如下：
    主  文
一、抗告駁回。
二、抗告程序費用新臺幣1,000元由抗告人負擔。
    理  由
一、相對人於原法院聲請意旨略以：相對人執有抗告人於民國10
    9年3月19日所簽發，票面金額新臺幣（下同）300,000元，
    到期日、付款地及利息均未載，暨免除作成拒絕證書之本票
    1紙（下稱系爭本票）。詎經相對人於109年5月19日提示未
    獲付款，爰聲請裁定就前揭票面金額及自109年5月19日起至
    清償日止，按週年利率6%計算之利息，准許強制執行等語。
    原裁定以其聲請與票據法第123條規定相符裁定准許強制執
    行。
二、抗告意旨略以：抗告人與相對人素不相識、未曾謀面、聯繫
    ，更不可能存有金錢往來或借貸關係，系爭本票非抗告人簽
    發，相對人亦不曾且無法向抗告人提示系爭本票，相對人不
    可行使追索權等語，並聲明：原裁定廢棄。
三、按執票人向本票發票人行使追索權時，得聲請法院裁定後強
    制執行，票據法第123條定有明文。又按本票執票人依前開
    規定，聲請法院裁定許可對發票人強制執行，性質上係屬非
    訟事件，此項聲請及抗告法院之裁定，僅依非訟事件程序，
    就本票形式上之要件是否具備予以審查為已足，並無確定實
    體上法律關係存否之效力，如發票人就票據債務之存否有爭
    執時，應由發票人另提起確認之訴，以資解決（最高法院57
    年台抗字第76號、56年台抗字第714號裁定要旨參照）。而
    免除作成拒絕證書之本票，執票人聲請裁定准予強制執行時
    ，毋庸提出已為付款提示之證據，票據債務人如主張本票未
    經執票人提示，依票據法第124條準用同法第95條但書之規
    定，應由其負舉證之責（最高法院72年度台上字第598號、8
    4年度台抗字第22號裁定參照）。本件相對人主張之事實，
    業據其提出與所述相符之系爭本票1紙為據，原法院為形式
    上審查，認已具備本票各項應記載事項，合於票據法第120
    條第1項規定，屬有效之本票，而依同法第123條規定，裁定
    准許就票面金額即300,000元，及自109年5月19日起至清償
    日止，按週年利率6%計算之利息，得為強制執行，核無不合
    。抗告人雖執上詞抗告，惟其抗辯未曾簽發系爭本票，與相
    對人無金錢往來或借貸關係等語，無論是否屬實，核屬對系
    爭本票實體上之爭執，尚非本件非訟事件程序所得審究，應
    由抗告人另行提起訴訟以資解決。至於抗告人另抗辯相對人
    未依規定提示系爭本票，不得主張票據權利等語，然系爭本
    票均已載明免除作成拒絕證書（見原法院卷第8頁），揆諸
    前揭說明，相對人聲請法院裁定本票准予強制執行時，即無
    須提出拒絕證書，抗告人如對於執票人已否依法提示有所爭
    執，應由抗告人就相對人未為提示之事實負舉證之責。茲抗
    告人並未提出任何具體事證以實其說，則其此部分之抗辯，
    亦無足取。從而，原法院裁定准予系爭本票於前述範圍內，
    得為強制執行，並無不當，抗告意旨指摘原裁定不當，求予
    廢棄，為無理由，應予駁回。
四、據上論結，本件抗告為無理由，依非訟事件法第21條第2項
    、第24條第1項、第46條，民事訴訟法第495條之1第1項、第
    449條第1項、第78條，裁定如主文。
中　　華　　民　　國　　111 　年　　4 　　月　　 8　　日
                  民事第一庭  審判長法  官  賴錦華
　　　　　　　　　                  法  官  賴淑萍
　　　　　　　　　                  法　官　李桂英 
以上正本係照原本作成。
本裁定不得再抗告。
中　　華　　民　　國　　111 　年　　4 　　月　　 8　　日
                                    書記官　陳惠萍